【裁判字號】    88,上易,5605
【裁判日期】    890118
【裁判案由】    贓物
【裁判全文】
臺灣高等法院刑事判決                          八十八年度上易字第五六五號
    上  訴  人  臺灣新竹地方法院檢察署檢察官
    被      告  甲○○
右上訴人因被告贓物案件，不服臺灣新竹地方法院八十七年度易字第九０九號，中華
民國八十八年十月十九日第一審判決（起訴案號：臺灣地方法院檢察署八十七年度偵
字第二五一九號）提起上訴，本院判決如左：
    主  文
上訴駁回。
    理  由
一、本案經本院審理結果，認第一審判決以公訴意旨所指被告故買贓物之犯罪不能證
    明，而為無罪之諭知，並無不合，應予維持，並引用第一審判決書記載之理由。
二、檢察官上訴意旨略以被告自承專買怪手，且表示本件怪手最多值新台幣（下同）
    二十萬元，此與證人莊鑄榮所述約值二十萬至二十五萬元相符，則被告以十五萬
    元購買似嫌偏低，又被告未索取出廠證明及發票，卻以尾款未付故未取發票等語
    置辯，顯係事後圖卸之詞；再者被告所辯怪手係經由黃興南介紹購買，是否屬實
    ，原審未予傳訊，稍嫌草率，而證人丁○○證稱本件生意並未談成，亦未見被告
    載運怪手前來，核與審理中所述不符，究何者屬實，亦宜再詳查云云。查證人莊
    鑄榮所言本案怪手之價格，係其個人主觀之意見，並非即為市價，況買賣因市場
    機能之作用，於價格上，常存有一定之彈性空間，非必固定且單一，尤其中古機
    械因主觀之認知不同，價格差異尤大，此自證人莊鑄榮及被害人丙○○所言本案
    怪手價格差異極大一節觀之即明，是未能徒以被告買受該怪手之價格低於證人莊
    鑄榮主觀上認定之價格，遽認被告對之有贓物認識，原判決已具論甚詳。且查證
    人乙○○於本院證稱其從事建築機械買賣，本案怪手於其偕同被告及丁○○前往
    查看時之市價約十五萬至二十萬元間，此為該類型怪手之合理行情，至證人莊鑄
    榮所言二十至二十五萬元之價格偏高，其所指者應係開立發票並出具保固書之交
    易價格，因出賣人開立發票，即須納稅，且出具保固書自須負保固之維修責任，
    成本較高，價格自然亦高，未開立發票且無保固書者，因毋庸繳稅且無維修責任
    ，價格較低，惟未必係贓物等語，足徵怪手機械之買賣市場，因各種買賣條件不
    同，亦影響價格之決定，而被告自承之購買該怪手價格十五萬元，苟以乙○○所
    言之價格水準為據，則並無明顯不合理偏低之情形，姑不論被告陳稱其購買時，
    已向出賣人「阿明」索取發票，惟阿明尚未交付，其尾款亦仍未給付等語是否屬
    實，惟依上開證言，既可知上開怪手確有未開立發票亦無保固書，即可以十五萬
    元至二十萬元之價格購得之可能，而本案復查無證據足資認定被告與阿明間之交
    易係屬開立發票並須負保固責任之情形，即難遽認被告所自承之買價十五萬元係
    顯不合理之低價。至被告購買上開怪手是否經由黃興南之介紹，丁○○向被告租
    用上開怪手之詳情如何，本無關乎本案被告故買贓物犯行之認定，況丁○○已於
    本院陳明其終未租用本案怪手，係因被告於約定交付當天，未依約履行，嗣經丁
    ○○聯絡得知係因當天載運怪手之車輛發生事故所致等語，對本案之認定並無影
    響，另黃興南因被告未能陳明其確切之年籍資料，亦無從傳喚，檢察官猶執此斤
    斤指摘原判決不當，為無理由，應予駁回。
三、被告經合法傳喚，無正當理由而不到庭，爰不待其陳述，逕行判決。
據上論斷，應依刑事訴訟法第三百六十八條、第三百七十三條、第三百七十一條，判
決如主文。
本案經檢察官張秋雲到庭執行職務。
中    華    民    國      八十九      年      一      月      十八      日
                              臺灣高等法院刑事第十六庭
                                  審判長法  官  許  增  男
                                        法  官  黃  鴻  昌
                                        法  官  蔡  彩  貞
右正本證明與原本無異。
不得上訴。
                                        書記官  張  淑  芬
中    華    民    國    八十九    年      一        月      二十四      日


司法院資訊處製作；財團法人民間司法改革基金會備份。
